臺灣苗栗地方法院刑事判決
111年度易字第501號
公  訴  人  臺灣苗栗地方檢察署檢察官
被      告  林仁傑



上列被告因竊盜案件，經檢察官提起公訴（111年度偵字第6585
號），被告於準備程序中就被訴事實為有罪之陳述，經告知簡式
審判程序意旨，於聽取當事人之意見後，本院裁定以簡式審判程
序審理，判決如下：
    主  文
甲○○共同犯竊盜罪，處有期徒刑肆月，如易科罰金，以新臺幣壹
仟元折算壹日。
未扣案之犯罪所得電纜線貳捆沒收，於全部或一部不能沒收或不
宜執行沒收時，追徵其價額。
    犯罪事實及理由
一、本件犯罪事實、證據及應適用之法條，除下列更正、補充外
    ，其餘均引用檢察官起訴書之記載（如附件）。
　㈠犯罪事實一第1至2列「於真實姓名年籍不詳自稱『陳小龍』之
    成年男子」應更正為「與真實姓名年籍不詳自稱『陳小龍』之
    成年男子」；第5至6列「中央廚房工地內擺放之電纜線2捆
    【價值新臺幣（下同）7萬元】」應補充為「因中央廚房重
    新裝修之工地內擺放之電纜線2捆【重量共計160公斤、價值
    新臺幣（下同）7萬元】」。
　㈡證據部分增列：被告甲○○（下稱被告）於本院準備程序及審
    理時之自白。
　㈢被告與真實姓名年籍不詳自稱「陳小龍」之成年男子間，就
    本案犯行具有犯意聯絡及行為分擔，應論以共同正犯。
  ㈣公訴檢察官於本院審理時主張被告本案構成累犯（本院卷第5
    8頁），而查被告前因不能安全駕駛致交通危險罪案件，經
    本院以107年度苗交簡字第137號判決，判處有期徒刑3月確
    定，於民國108年2月28日徒刑執行完畢等情，有臺灣高等法
    院被告前案紀錄表1份在卷可查，其於受有期徒刑執行完畢
    後5年內，故意再犯本案有期徒刑以上之罪，固為累犯，惟
    本院依司法院大法官釋字第775號解釋意旨，審酌被告構成
    累犯之前案與本案犯罪類型、罪質、不法內涵並不相同，尚
    難認有立法意旨所指特別惡性及對刑罰反應力薄弱之情，爰
    裁量不加重其最低本刑。
二、爰審酌被告不思以正當途徑賺取所需，竟竊取他人之物，且
    前已有竊盜罪科刑紀錄，有臺灣高等法院被告前案紀錄表1
    份在卷可查，顯然欠缺尊重他人財產權之觀念，所為實有不
    該，考量被告所竊之財物價值，尚未將所竊得之物返還予告
    訴人乙○○，亦未賠償告訴人所受損害，業為被告於審理時所
    自陳（本院卷第57頁），兼衡被告於本院審理時自述為國中
    畢業之智識程度，從事打零工，有做才有錢，日薪約新臺幣
    （下同）1000元，及已婚，育有1名成年子女及5名未成年子
    女，與母親及配偶一起照顧之生活狀況（本院卷第57頁），
    暨犯罪後坦承犯行之態度等一切情狀，量處如主文第1項所
    示之刑，並依刑法第41條第1項前段規定，諭知易科罰金之
    折算標準。
三、沒收部分：
　㈠按犯罪所得，屬於犯罪行為人者，沒收之，於全部或一部不
    能沒收或不宜執行沒收時，追徵其價額，刑法第38條之1第1
    項前段、第3項分別定有明文；次按供犯罪所用、犯罪預備
    之物或犯罪所生之物，屬於犯罪行為人者，得沒收之，刑法
    第38條第2項亦定有明文。又刑法第38條之1有關犯罪所得之
    沒收，以原物沒收為原則，而違法行為所得與轉換而得之物
    （即變得之物），二者實屬同一，應擇一價值高者沒收，以
    貫徹任何人不得坐享或保有犯罪所得或犯罪所生之立法理念
    （臺灣高等法院111年度上易字第267號、107年度上易字第1
    366號判決意旨參照）。
  ㈡經查，被告所竊得之電纜線2捆，告訴人陳稱價值合計為7萬
    元（111年度偵字第6585號卷《下稱偵卷》第60頁），被告固
    以2萬9736元之價格變賣予不知情之鑫能回收場人員等情，
    業經被告供承在卷（偵卷第47、133頁、本院卷第57頁），
    核與證人即鑫能回收場人員李詩婉證述相符（偵卷第67頁）
    ，並有鑫能資源回收場結帳單（下稱結帳單）附卷可查（偵
    卷第93頁）。然被告之犯罪所得仍應為其所竊得之原物即價
    值較高之電纜線2捆，爰依刑法第38條之1第1項前段、第3項
    規定宣告沒收，並諭知於全部或一部不能沒收或不宜執行沒
    收時，追徵其價額。另告訴人係因被告犯罪而得行使債權請
    求權之人，於裁判確定後1年內，對本案沒收物、追徵財產
    ，得向檢察官聲請發還，或已因行使債權請求權取得執行名
    義者，得向檢察官聲請給付，檢察官應發還或給付之（參照
    刑事訴訟法第473條規定意旨），亦一併敘明供其參酌以利
    其行使權利。
　㈢另扣案之結帳單1張，係被告變賣電纜線所取得之收據，為被
    告所有，業據被告於警詢、偵訊及本院審理時供述明確（偵
    卷第41、133至135頁、本院卷第55頁）；扣案之剪線器及手
    機（含SIM卡2張）各1支，亦為被告所有，被告於本院審理
    時供陳與本案竊取電纜線無關（本院卷第55頁），是上開扣
    案物均無證據證明與本案被告竊取電纜線有關，爰均不予宣
    告沒收。
四、依刑事訴訟法第273條之1第1項、第299條第1項前段，判決
    如主文。
五、本判決書係依刑事訴訟法第310條之2準用同法第454條第1、
    2項製作，犯罪事實、證據及應適用之法條，並得引用檢察
    官起訴書之記載。如不服本件判決，得自判決送達之日起20
    日內，以書狀敘述理由，提起上訴。
本案經檢察官姜永浩提起公訴，檢察官楊岳都到庭執行職務。
中    華    民    國   111    年    11    月    22    日
                  刑事第三庭  法  官  紀雅惠
以上正本證明與原本無異。
如不服本判決應於收受判決後20日內向本院提出上訴書狀，並應
敘述具體理由（均應附繕本）。告訴人或被害人如對本判決不服
者，應具備理由請求檢察官上訴，其上訴期間之計算係以檢察官
收受判決正本之日期為準。
中    華    民    國   111    年    11    月    22    日
                              書記官  陳信全
附錄本案論罪科刑法條： 
中華民國刑法第320條
意圖為自己或第三人不法之所有，而竊取他人之動產者，為竊盜
罪，處5年以下有期徒刑、拘役或50萬元以下罰金。
意圖為自己或第三人不法之利益，而竊佔他人之不動產者，依前
項之規定處斷。
前二項之未遂犯罰之。
附件：
臺灣苗栗地方檢察署檢察官起訴書
                                     111年度偵字第6585號
　　被　　　告　甲○○　
上列被告因竊盜案件，業經偵查終結，認應提起公訴，茲將犯罪
事實及證據並所犯法條分敘如下：
　　　　犯罪事實
一、甲○○意圖為自己不法之所有，於真實姓名年籍不詳自稱「陳
    小龍」之成年男子，共同基於竊盜之犯意，於民國111年7月
    6日1時許，駕駛車牌號碼00-0000號自用小客車，一同前往
    苗栗縣○○鎮○○里0鄰00號之啟明國小，竊取上開國小中央廚
    房工地內擺放之電纜線2捆【價值新臺幣（下同）7萬元】，
    並將之搬運至上開車輛後逃逸，復由甲○○於翌日將裁切好之
    電纜線販賣予不知情之鑫能回收場人員，變賣金錢共計2973
    6元後花用殆盡。
二、案經乙○○訴由苗栗縣警察局通霄分局報告偵辦。
　　　　證據並所犯法條
一、證據：(一)被告甲○○於警詢及偵查中之自白、(二)被害人乙
    ○○於警詢時之證述、(三)證人林佳欣、李詩婉於警詢時之證
    述、（五）扣案剪線器、(六)鑫能資源回收場結帳單及登記
    簿、（七）現場照片及路口監視器畫面截圖足證，被告犯嫌
    堪以認定。
二、核被告甲○○所為，係犯刑法第320條第1項之竊盜罪嫌。被告
    犯罪所得，請依法宣告沒收或追徵、追繳。
三、依刑事訴訟法第251條第1項提起公訴。
　　此　　致
臺灣苗栗地方法院
中　　華　　民　　國　 111　　年　　7 　　月　　27　　日
                              檢  察  官  姜永浩
本件正本與原本無異
中　　華　　民　　國　 111　　年　　8 　　月　　13　　日
　　　　　　　　　　　　　　  書  記  官  黃月珠
所犯法條：中華民國刑法第320條第1項
中華民國刑法第320條
意圖為自己或第三人不法之所有，而竊取他人之動產者，為竊盜
罪，處 5 年以下有期徒刑、拘役或 50 萬元以下罰金。
意圖為自己或第三人不法之利益，而竊佔他人之不動產者，依前
項之規定處斷。
前二項之未遂犯罰之。